臺灣板橋地方法院刑事判決　　　　　　　　　　　　　九十年度簡上字第二九七號
　　上　訴　人　臺灣板橋地方法院檢察署檢察官
　　被　　　告　乙○○
右列上訴人因傷害案件，不服本院板橋簡易庭九十年度板簡字第一三九五號，中華民
國九十年九月二十八日第一審判決（原聲請簡易判決處刑案號：臺灣板橋地方法院檢
察署九十年度調偵字第一二八號），提起上訴，本院管轄之第二審合議庭判決如左：
    主  文
上訴駁回。
乙○○緩刑參年。
    事  實
一、乙○○於民國八十九年十月十七日二十二時許，前往臺北縣中和市○○路二號對
    面由丙○○所經營之攤位前，欲找尋丙○○之夫理論其侄前遭毆打之事，因未遇
    丙○○之夫，竟基於普通傷害之故意，先打翻攤位（毀損部份未據告訴），再持
    攤位上之鐵盤丟擲丙○○，致丙○○受有左上臂擦傷零點五公分、左膝內側挫傷
    約一公分之傷害。
二、案經丙○○訴由臺北縣警察局中和分局報請臺灣板橋地方法院檢察署檢察官偵查
    後聲請簡易判決處刑。
    理  由
一、訊據被告乙○○對右揭時、地尋訪未遇丙○○之夫，進而持鐵盤丟擲告訴人丙○
    ○成傷之犯行坦承不諱（見本院九十一年一月四日審判筆錄），核與告訴人於警
    訊、偵查時指述：案發當日乙○○前往上址攤位找尋伊丈夫未獲，即持攤位上的
    鐵盤子砸伊身體左手上臂及左膝內側成傷等情（見臺灣板橋地方法院檢察署九十
    年度偵字第七三七五號偵查卷宗第四頁、第五頁），及現場目擊證人甲○○於偵
    查中證稱：當時伊在丙○○攤位買魯味，乙○○過來就翻桌，丙○○質問乙○○
    為何找她先生，乙○○也不管，整個攤位塑膠、鐵盤亂丟，伊看到後趕快跑等語
    （見臺灣板橋地方法院檢察署九十年度偵字第七三七五號偵查卷宗第二十一頁背
    面）大致相符，此外，告訴人因遭被告持鐵盤丟擲，受有左上臂擦傷零點五公分
    、左膝內側挫傷約一公分之傷害，有亞東紀念醫院八十九年十月十八日出具之診
    斷證明書一紙附卷可參（見臺灣板橋地方法院檢察署九十年度偵字第七三七五號
    偵查卷第七頁），綜上事證，堪認告訴人所受前揭傷害，確由被告持鐵盤丟擲造
    成，被告自白與事實相符，本件事證明確，被告犯行堪以認定。
二、核被告乙○○所為，係犯刑法第二百七十七條第一項之傷害罪，原審以被告犯罪
    事證明確，並審酌被告之品行、智識程度及犯罪動機、目的、手段、犯後態度及
    被害人所受傷情等一切情狀，依刑事訴訟法第四百四十九條第一項前段、第四百
    五十四條第二項、刑法第二條第一項前段、第二百七十七條第一項、修正後第四
    十一條第一項前段、罰金罰鍰提高標準條例第一條前段、第二條，判處被告拘役
    五十五日，如易科罰金，以三百元折算一日，其認事、用法、量刑均無不當。公
    訴人上訴意旨以被告偶因細故即毆打告訴人成傷，事後又飾詞圖卸刑責，毫無悔
    意，且被告平素即常毆打告訴人並惡言相向，致告訴人心生畏懼，足見被告惡性
    重大，原審竟僅判處拘役五十五日，量刑顯然過輕等語提起上訴，然告訴人既無
    證據證明前常遭被告毆打之事實，自僅能由本次犯罪情狀為量刑之基準，另被告
    僅因一言不合即以鐵盤丟擲告訴人成傷之行為雖值得非難，但告訴人所受傷勢尚
    非嚴重，本院認對被告量處拘役五十五日，已足收對被告之懲罰及對告訴人所受
    傷害之彌補，上訴意旨以量刑過輕指摘原判決不當，為無理由，應予駁回。惟念
    被告乙○○前未曾受有期徒刑以上刑之宣告，有臺灣高等法院檢察署刑案紀錄簡
    覆表乙份在卷可參，並已以新臺幣六萬元賠償告訴人所受之損害，有本院九十一
    年一月四日審判筆錄可稽，經此次偵審教訓後，當能知所警惕而信無再犯之虞，
    本院認前所宣告之刑以暫不執行為適當，故併予宣告緩刑三年，用啟自新。
據上論斷，應依刑事訴訟法第四百五十五條之一第一項、第三項、第三百六十八條，
刑法第七十四條第一款，判決如主文。
本案經檢察官方伯勳到庭執行職務。
中    華    民    國      九十一    年      一      月       十一    日
                                      臺灣板橋地方法院刑事第六庭
                                          審判長法  官  張谷輔
                                                法  官  朱耀平
                                                法  官  陳明偉
右正本證明與原本無異。
不得上訴。
                                                書記官  呂妍旻
中    華    民    國      九十一    年      一      月       十一       日
